臺灣臺中地方法院刑事判決
110年度訴字第17號
公  訴  人  臺灣臺中地方檢察署檢察官
被      告  許荐洋


選任辯護人  邱奕賢律師
上列被告因傷害等案件，經檢察官提起公訴（109年度偵字第199
81號），本院判決如下：
    主    文
許荐洋犯傷害罪，處有期徒刑參月，如易科罰金，以新臺幣壹仟
元折算壹日；又犯恐嚇危害安全罪，處拘役參拾日，如易科罰金
，以新臺幣壹仟元折算壹日。
    犯罪事實
一、許荐洋於民國108年11月19日前某時，獲悉其配偶陳沛薰與
    張俊德有感情交往之事，心有不滿，遂與張俊德相約於108
    年11月19日下午，在臺中市大里區之十九甲健康公園談判。
    詎許荐洋於108年11月19日17時許，在十九甲健康公園，見
    張俊德到場赴約，竟基於傷害他人身體、強制及強暴犯公然
    侮辱之犯意，接續先持球棒對張俊德稱：如遭毆打，不得還
    手等語，後將球棒放下，徒手揮拳攻擊張俊德之臉部及頭部
    ，又將自備之刮鬍刀及請不知情之男學生代購之剪刀等，交
    予張俊德，逼迫張俊德自行剃髮及脫褲子，復持續毆打張俊
    德，且將張俊德之機車鑰匙丟棄，許荐洋即以此方式使張俊
    德行無義務之事，及妨害張俊德使用機車之權利，並在上開
    公共場所以強暴手段侮辱張俊德，張俊德因此受有顏面挫傷
    及左耳撕裂傷約1公分等傷害。
二、許荐洋另基於恐嚇危害安全之犯意，於同年月21日20時30分
    許，至張俊德任職之GOGORO電動機車○○服務中心（址設臺中
    市○區○○○路0段000號1樓），要求張俊德離職及搬家，並向
    張俊德恫稱：「你最好想清楚才講，不要逼我動手」、「你
    給我離職，最好在大里工作，不然看到一次打一次」等語，
    以此加害身體之事恐嚇張俊德，使甫於2日前遭許荐洋毆打
    受傷之張俊德心生畏懼而危害於安全。嗣張俊德報警處理，
    始悉上情。
三、案經張俊德訴由彰化縣警察局移送臺灣臺中地方檢察署檢察
    官偵查起訴。
    理    由
一、證據能力部分：
  ㈠按被告以外之人於審判外之陳述，雖不符刑事訴訟法第159條
    之1至第159條之4之規定，而經當事人於審判程序同意作為
    證據，法院審酌該言詞陳述或書面陳述作成時之情況，認為
    適當者，亦得為證據；又當事人、代理人或辯護人於法院調
    查證據時，知有第159條第1項不得為證據之情形，而未於言
    詞辯論終結前聲明異議者，視為有前項之同意，刑事訴訟法
    第159條之5定有明文。經查，本判決以下所引用被告許荐洋
    以外之人於審判外之言詞或書面陳述，對被告而言，性質上
    屬傳聞證據，惟被告及辯護人均已知悉有刑事訴訟法第159
    條第1項之情形，且未於言詞辯論終結前聲明異議，本院審
    酌上開證據作成時之情況，尚無違法取證或不當之情形，復
    與本案之待證事實間具有相當之關聯性，以之作為證據應屬
    適當，揆諸上開規定，應認有證據能力。
  ㈡傳聞法則乃對於被告以外之人於審判外之言詞或書面陳述而
    為之規範。本判決以下引用之非供述證據，無刑事訴訟法第
    159條第1項規定傳聞法則之適用，因與本案待證事實具有關
    聯性，且無證據證明係公務員違法取得之物，依法自得作為
    證據。
二、認定犯罪事實所憑之證據及理由：
    訊據被告固坦承有於犯罪事實二所示時間，前往上開場所與
    告訴人張俊德見面，惟矢口否認有何傷害、強制、強暴犯公
    然侮辱及恐嚇危害安全等犯行，辯稱：我108年11月19日沒
    有和告訴人見面，我於108年11月21日沒有對告訴人講「你
    最好想清楚才講，不要逼我動手」、「你給我離職，最好在
    大里工作，不然看到一次打一次」云云（見本院卷第52頁）
    ，然查：
  ㈠犯罪事實一部分：
  ⒈經查，證人即告訴人於警詢、偵查及本院審理中均證稱：被
    告知道我和陳沛薰交往的事，約我於108年11月19日17時在
    臺中市大里區甲堤南路及立元路之「十九甲健康公園」當面
    把事情講清楚，我如期赴約，被告卻對我暴力毆打、強行逼
    迫我以刮鬍刀及剪刀剃髮，並令我脫掉褲子且將我的摩托車
    鑰匙拿走丟棄。當日在我到達時，被告帶我到路旁1輛貨車
    後車斗旁，拿起1支他帶來的木質球棒，對我稱「如果打你
    時你敢還手就知道後果了」，他放下球棒後開始對我拳打腳
    踢，用拳頭朝我臉部、頭部揮拳，我不敢閃躲與還手，任他
    毆打到停止，他停止後就拿起電話打給我父親稱「我正在教
    訓你兒子，不會對他怎樣」等語，掛斷電話後被告就從他的
    褲子口袋內取出1支刮鬍刀給我，強逼我自己剃髮，我不敢
    不從，即聽從他的指示開始自行剃髮，但刮鬍刀很難剃且速
    度很慢，被告沒耐性等就再朝我頭部揮拳，又衝到路旁攔下
    1名騎腳踏車路過的男學生，拿錢叫那名男學生買1支剪刀回
    來給被告，過了3至5分鐘後該學生買了1支剪刀回來給被告
    ，被告又拿剪刀給我叫我把頭髮剪光，並繼續朝我頭部揮拳
    ，一邊對我疾呼快點剪，約18時50分許他毒打完後就離去，
    因他將我的摩托車鑰匙拿走丟棄，我沒交通工具可用，我於
    當日19時50分許找一位朋友陪我到大里仁愛醫院就醫驗傷等
    語（見偵卷第21-25頁、第102-103頁、本院卷第103-120頁
    ）。其證述遭被告毆打、逼迫剃髮、脫褲子及丟棄摩托車鑰
    匙之過程，前後證述一致，並無明顯瑕疵可指。
  ⒉次查，告訴人於108年11月19日至大里仁愛醫院急診就診驗傷
    ，經診斷有顏面挫傷、左耳裂傷約1公分長等傷害，此有大
    里仁愛醫院診斷證明書、受傷照片8張在卷可佐（見偵卷第3
    7-41頁，偵卷第37至39頁之照片雖記載攝影時間為「108年1
    2月25日」，然經本院函詢彰化縣警察局該照片之拍攝時間
    ，其回函略以：該照片所載攝影時間「108年12月25日」係
    誤植，正確拍攝時間為「108年11月19日」，係告訴人至大
    里仁愛醫院驗傷時，在醫院內由醫護人員所拍攝提供等語，
    此有彰化縣警察局函暨所附職務報告書在卷可查【見本院卷
    第139-141頁】，足認確為案發當日所拍攝），其前往醫院
    急診驗傷之時間，與案發係同日，且與告訴人證稱遭被告毆
    打之該日17時至18時50分許，距離相近，並無明顯差距，且
    從上開照片可見告訴人臉部紅腫、頭皮流血、耳朵流血、頭
    髮遭不規則剪短，與告訴人前揭證稱遭被告毆打之部位及有
    遭被告強迫剃髮等情相符。又查，證人即告訴人之父張炳欽
    於偵查中證稱：當天被告與告訴人約好出去，告訴人出去不
    到1小時，被告就打電話給我，說我兒子犯錯對他太太怎麼
    樣，我兒子做錯事，問我知不知道，被告說他不會對告訴人
    動手，只有告訴我要怎麼處理，後來告訴人回家，我問他什
    麼事，告訴人承認有做傷害被告太太的事，我問他過程，他
    說被告還沒有打電話給我，已經打他了，掛了電話又還在打
    ，告訴人有受傷，頭髮被剃光，眼睛瘀青，我是當天看到的
    等語（見偵卷第104頁），就其親眼所見告訴人當日所受之
    傷勢，亦足佐證告訴人前揭證述內容。再查，依被告與證人
    張炳欽之案發後之對話錄音譯文，可見被告於對話中自承「
    （張炳欽：遇到就遇到啊，頂多心裡想說，怎麼這麼衰就這
    樣，不能說看到人就想打人，你昨天這樣講就不對）被告：
    我是看到就想要打了啦！」、「被告：等等，我承認你是明
    理的人，但你兒子今天做的事一般人都無法接受，我相信你
    也知道，我為什麼會動手動腳，一定是我真的很抓狂，所以
    我現在也不會再對他動手動腳，你也可以不用想那麼多。」
    等語（見偵卷第55頁、第57頁），已自承當日有對告訴人動
    手，均足以補強告訴人前揭證述之內容，被告此部分之犯行
    ，堪以認定。
  ㈡犯罪事實二部分：
  ⒈被告於108年11月21日，前往GOGORO○○服務中心與告訴人見面
    等情，業據被告於警詢、本院訊問時坦承不諱（見偵卷第17
    -18頁、本院卷第52頁），核與證人即告訴人於警詢、偵查
    及本院審理中之證述相符（見偵卷第23-24頁、第103頁、本
    院卷第103-120頁），此部分之事實首堪認定。
  ⒉次查，證人即告訴人於警詢、偵查及本院審理中均證稱：於1
    08年11月21日20時30分許，被告帶同1名男子到我上班的GOG
    ORO○○服務中心，打電話叫我出去公司門口，他命令我不許
    繼續在這家公司上班，且必須搬離臺中市區，要我照他的意
    思說都是我在欺騙他老婆的感情，他要我先講一遍後，再請
    他老婆從車子出來，他當時跟我說最好想清楚再講，不要講
    到他不想聽的話，他有說「你最好想清楚才講，不要逼我動
    手」，講到他覺得可以了，再請他老婆出來，因為之前被他
    打過，他這次又多帶了一個人，怕他會再動手，我跟他老婆
    道歉完了之後，被告叫我離職，說他不想看到我，他有說「
    你給我離職，最好在大里工作，不然看到一次打一次」，他
    的朋友從頭到尾都沒有跟我交談，被告對我講這些話的時候
    ，陳沛薰沒有在現場，我跟陳沛薰道歉完她就回車上了等語
    （見偵卷第23-24頁、第103頁、本院卷第103-120頁），其
    證述關於遭被告以上開言詞恐嚇部分，前後證述一致，堪以
    採信，且上開被告恫稱之內容，係在威脅告訴人如不依被告
    的意思向陳沛薰道歉，或又讓被告遇到，將對其動手毆打，
    係以加害身體之事恐嚇告訴人，衡以告訴人於2日前甫遭被
    告毆打，當會心生畏懼，被告此部分之犯行亦足認定。
  ⒊末查，證人蔡政軒於本院審理中固證稱：我有陪同被告一起
    去GOGORO○○服務中心找告訴人，事前我不知道被告和告訴人
    之間的事，被告請我陪他去因為他說他怕去人家店裡可能會
    遭到不利，我那時沒有聽到爭吵聲，我距離他們大概1、2公
    尺的距離，但沒有很仔細聽他們說話，沒有聽到全部的對話
    內容，當時告訴人有戴一頂帽子及眼鏡，我不清楚他的頭髮
    是長的或短的，印象中好像是有頭髮，但我其實不太清楚，
    也沒有很清楚告訴人臉上有什麼東西等語（見本院卷第169-
    178頁）。可見證人蔡政軒固有陪同被告於108年11月21日前
    往GOGORO○○服務中心與告訴人見面，但證人並無全程見聞被
    告與告訴人談話的過程，亦對於告訴人的頭部外觀沒有明確
    印象，自無從為有利於被告之認定。
  ㈢綜上所述，本案事證明確，被告犯行均堪認定，應依法論科
    。
三、論罪科刑：
  ㈠被告就犯罪事實一，除有毆打告訴人致其受有前揭傷害外，
    尚有脅迫告訴人自行剃髮及脫褲子，並丟棄告訴人之機車鑰
    匙，係脅迫告訴人行無義務之事，及妨害告訴人使用機車之
    權利，又被告與告訴人係在公園內，為公共場所，被告強迫
    告訴人剃髮及脫褲子，顯係以強暴脅迫手段貶低告訴人之人
    格，亦屬公然侮辱行為無訛，是核被告就犯罪事實一所為，
    係犯刑法第277條第1項之傷害罪、第304條第1項之強制罪、
    第309條第2項之強暴犯公然侮辱罪。被告就犯罪事實二所為
    ，係犯刑法第305條之恐嚇危害安全罪。公訴意旨就犯罪事
    實一部分雖僅記載被告犯傷害罪及強制罪，然犯罪事實已有
    記載被告強逼告訴人剃髮及脫褲子，且此部分之犯罪事實與
    傷害及強制部分為想像競合之裁判上一罪關係（詳後述），
    本院亦已告知被告此部分之罪名，無礙於被告防禦權之行使
    ，本院自得併予審理。
  ㈡被告就犯罪事實一，接續毆打、強迫告訴人剃髮及脫褲子、
    丟棄告訴人之機車鑰匙，係於密切接近之時間，在同一地點
    ，對同一被害人為上開犯行，各次行為之獨立性薄弱，難以
    強行分離，應論以接續之一行為。被告以一行為同時觸犯傷
    害、強制及強暴犯公然侮辱等罪名，為想像競合犯，應依刑
    法第55條前段規定，從一重論以傷害罪。
  ㈢被告就犯罪事實一及二所為，犯意各別，行為互殊，應予分
    論併罰。
  ㈣爰以行為人之責任為基礎，審酌被告因告訴人與其配偶陳沛
    薰有感情交往之事，卻不循正當管道解決糾紛，竟分別於上
    揭時間、地點，先對告訴人毆打、強迫剃髮及脫褲子、丟棄
    其機車鑰匙，再對告訴人出言恫嚇將毆打其之犯罪手段、動
    機、所生損害，暨被告始終未坦承犯行，亦未賠償告訴人所
    受損害之犯後態度，兼衡其素行、於本院審理中自陳大學肄
    業之智識程度、曾從事服務生、加油站、蔬果批發之生活狀
    況等一切情狀，各量處如主文所示之刑，併均諭知易科罰金
    之折算標準。
據上論斷，應依刑事訴訟法第299條第1項前段，刑法第277條第1
項、第304條第1項、第309條第2項、第305條、第55條前段、第4
1條第1項前段，刑法施行法第1條之1第1項，判決如主文。
本案經檢察官胡宗鳴提起公訴，檢察官葉芳如、李濂到庭執行職
務。
中　　華　　民　　國　　111 　年　　1 　　月　　27　　日
                  刑事第六庭  審判長法  官  柯志民
                                    法  官  蔡逸蓉 
                                    法  官  陳昱翔
以上正本證明與原本無異。
如不服本判決應於收受判決後20日內向本院提出上訴書狀，並應
敘述具體理由；其未敘述上訴理由者，應於上訴期間屆滿後20日
內向本院補提理由書（均須按他造當事人之人數附繕本）「切勿
逕送上級法院」。
告訴人或被害人如不服判決，應備理由具狀向檢察官請求上訴，
上訴期間之計算，以檢察官收受判決正本之日起算。  
                                    書記官  陳筱惠
中　　華　　民　　國　　111 　年　　1 　　月　　27　　日
附錄論罪科刑法條
刑法第277條
傷害人之身體或健康者，處5年以下有期徒刑、拘役或50萬元以
下罰金。
犯前項之罪，因而致人於死者，處無期徒刑或7年以上有期徒刑
；致重傷者，處3年以上10年以下有期徒刑。
刑法第304條
以強暴、脅迫使人行無義務之事或妨害人行使權利者，處3年以
下有期徒刑、拘役或9千元以下罰金。
前項之未遂犯罰之。
刑法第305條
以加害生命、身體、自由、名譽、財產之事恐嚇他人，致生危害
於安全者，處2年以下有期徒刑、拘役或9千元以下罰金。
刑法第309條
公然侮辱人者，處拘役或9千元以下罰金。
以強暴犯前項之罪者，處1年以下有期徒刑、拘役或1萬5千元以
下罰金。